臺灣高等法院臺中分院刑事判決　　 100年度上更(一)字第68號
上　訴　人
即　被　告　高明文
選任辯護人　甘龍強律師
上列上訴人因違反山坡地保育利用條例案件，不服臺灣臺中地方
法院98年度訴字第1926號，中華民國98年7月31日第一審判決（
起訴案號：臺灣臺中地方法院檢察署98年度偵字第4965號），提
起上訴，經判決後，由最高法院發回更審，本院判決如下：
    主  文
上訴駁回。
    事  實
一、高明文於民國（下同）87年間，因犯殺人罪，經臺灣苗栗地
    方法院判處有期徒刑14年確定，執行至96年1月19日假釋出
    監，目前正在假釋中。詎其於假釋期間，猶不知悔改，復明
    知坐落臺中縣和平鄉（現改制為臺中市和平區，下仍稱臺中
    縣和平鄉○○○段第152至172號土地均係國有原住民保留地
    ，類別為山坡地保育區、農牧用地（地方管理機關為臺中縣
    和平鄉公所），依法不得在該些公有山坡地內擅自從事採取
    土石及堆積土石之行為，而劉東水於98年1月21日，以日薪
    新臺幣（下同）1720元或1700元等金額，分別僱用陳有泉駕
    駛挖土機，高明文、張哲賢駕駛車牌號碼210-RY號、211-RY
    號砂石車，在該些公有山坡地上，從事採取土石及堆積土石
    之行為，高明文與劉東水、陳有泉、張哲賢乃共同基於在該
    些公有山坡地內擅自從事採取土石及堆積土石之犯意聯絡，
    於當日16時許，駕駛車牌號碼210-RY號之砂石車承裝陳有泉
    在該些公有山坡地上所挖取之土石，並載運至周遭之該些公
    有山坡地上傾倒堆積（劉東水、陳有泉、張哲賢所涉違反在
    公有山坡地內，不得擅自從事採取土石、堆積土石之規定之
    犯行，均經判處罪刑確定在案）。
二、案經臺中縣警察局和平分局報請臺灣臺中地方法院檢察署檢
    察官偵查起訴。
    理  由
壹、證據能力部分：
一、關於證人陳有泉、張哲賢於警詢所供之證據能力部分：
(一)、按被告以外之人，於審判外之言詞或書面陳述，除法律有規
    定者外，不得作為證據；被告以外之人（包括證人、鑑定人
    、告訴人、被害人及共同被告等）於檢察事務官、司法警察
    官或司法警察調查中所為之陳述，與審判中不符時，其先前
    之陳述具有較可信之特別情況，且為證明犯罪事實存否所必
    要者，得為證據，刑事訴訟法第159條第1項、第159條之2分
    別定有明文。是被告以外之人於司法警察（官）調查中所為
    之陳述，依刑事訴訟法第159條第1項規定，係屬傳聞證據，
    原則上無證據能力，惟如該陳述與審判中不符時，其先前之
    陳述具有較可信之特別情況，且為證明犯罪事實存否所必要
    者，依同法第159條之2規定（即刑事訴訟法第159條第1項所
    指之「除法律有規定者外」），始例外認為有證據能力。另
    所謂「前後陳述不符」之要件，應就前後階段之陳述進行整
    體判斷，以決定其間是否具有實質性差異，惟無須針對全部
    陳述作比較，陳述之一部分有不符，亦屬之。又「證明犯罪
    事實之存否所必要」，即使用證據之必要性，係指因無法再
    從同陳述者取得證言，而有利用原陳述之必要性，只要認為
    該陳述是屬於與犯罪事實存否相關之事實，並為證明該事實
    在實質上之必要性即可。而「具有可信之特別情況」，係指
    依陳述時之外部客觀情況而言，足以令人相信該陳述是虛偽
    之危險性不高，必須綜合該陳述是否未受到外力影響；陳述
    人之觀察、記憶、表達是否正確及有無偽證之各項因素，而
    為判斷。
(二)、查證人陳有泉、張哲賢於警詢時關於不利於被告高明文之供
    述內容（警卷第6至10頁、第22至25頁），雖與其二人於原
    審審理時具結證述情節不符（詳後述），惟觀諸證人陳有泉
    、張哲賢於警詢當時之筆錄記載及整體查獲客觀情節，該二
    證人於警詢為陳述時之自由意識未有受到員警拘束、限制、
    詐欺或強迫等情形，且渠等亦未曾表示於警詢時有何受到拘
    束、限制、詐欺或強迫等非出於己意而為陳述情形，堪認該
    二名證人於警詢所述係基於任意性所為，其陳述真意之信用
    性已獲得確切保障。再觀之該2份警詢筆錄就查獲當時之現
    場狀況及分工情形記載均屬完整，亦無違反法定障礙事由期
    間不得詢問及禁止夜間詢問之規定，詢問時且已踐行告知義
    務等法定程序，證人陳有泉、張哲賢復與被告間並無怨隙，
    反觀證人陳有泉、張哲賢於偵查中、審理時之證述，對客觀
    事實多所推諉致有多處前後矛盾之情形（詳後述），是足認
    證人陳有泉、張哲賢警詢中所為之證述，客觀上仍具有較可
    信之特別情況。再者，因證人陳有泉、張哲賢於偵查、審理
    時所證明顯反於蒐證錄影光碟所攝內容，無從再獲得其等關
    於事實之真實陳述，其二人於警詢之陳述即為證明犯罪事實
    存否所必要，證人陳有泉、張哲賢於警詢中所述應有證據能
    力。
二、按被告以外之人於審判外之陳述，雖不符刑事訴訟法第159
    條之1至第159條之4之規定，而經當事人於審判程序同意作
    為證據，法院審酌該言詞陳述或書面陳述作成時之情況，認
    為適當者，亦得為證據。當事人、代理人或辯護人於法院調
    查證據時，知有第159條第1項不得為證據之情形，而未於言
    詞辯論終結前聲明異議者，視為有前項之同意，刑事訴訟法
    第159條之5定有明文。立法意旨在於傳聞證據未經當事人之
    反對詰問予以核實，原則上先予排除。惟若當事人己放棄反
    對詰問權，於審判程序中表明同意該等傳聞證據可作為證據
    ；或於言詞辯論終結前未聲明異議，基於尊重當事人對傳聞
    證據之處分權，及證據資料愈豐富，愈有助於真實發現之理
    念，且強化言詞辯論主義，使訴訟程序得以順暢進行。查除
    上述關於證人陳有泉、張哲賢於警詢所為供述之證據能力部
    分外，本件檢察官、辯護人及被告對於卷附其餘供述證據及
    非供述證據之證據能力，均未於本案言詞辯論終結前，就所
    調查之證據以言詞或書面聲明異議，相關供述證據及非供述
    證據亦經本院於審理期日逐一提示、朗讀，並告以要旨，本
    院審酌該等證據資料作成時之情況，並無違法取證或其他不
    當情事，認以之作為本案之證據均屬適當，揆諸上開規定，
    應認均具有證據能力。
貳、認定犯罪事實之證據及理由：
一、訊據上訴人即被告高明文（下稱被告）矢口否認與劉東水、
    陳有泉、張哲賢有本件不法行為之犯意聯絡，辯稱：伊係受
    僱於劉東水，在順成混凝土場負責品管的業務，案發當天伊
    係到卓蘭某工地工作，下午4時許下班回來後，陳有泉叫伊
    將車號210-RY號砂石車開回順成混凝土場，伊才順便載了一
    車的土石去傾倒，伊不知道那是違法的行為云云。經查：
(一)、本件查獲經過係臺中縣警察局和平分局警員李振榮、洪樹涼
    於98年1月21日16時許執行轄區刑案偵查時，因發現有一台
    挖土機、二台砂石車在臺中縣和平鄉○○段第152-172地號
    原住民保留地內挖掘採集土石，經當場錄影拍照蒐證後，進
    入挖掘採集土石現場詢問採集施工人員，並當場登記現場施
    工人員挖土機司機陳有泉、車號210-RY號砂石車司機高明文
    、車號211-RY號砂石車司機張哲賢等三人之姓名年籍資料參
    辦，後再電詢土地管理機關臺中縣和平鄉公所承辦人員宋賢
    真，獲悉上開土地未經放租或有同意採集土石而有不法情事
    ，乃再行通知陳有泉、高明文、張哲賢等三人前往警局製作
    筆錄，後再會同和平鄉公所人員前往會勘等情，有現場查獲
    員警洪樹涼製作之98年2月6日、98年6月21日職務報告書、
    現場蒐證錄影光碟在卷可稽（警卷第1頁、原審卷第165頁、
    原審卷第167頁證物袋），並經證人即當天查獲被告之警員
    洪樹涼於原審審理時具結證稱：「（你在遠處錄影時，看到
    幾個人？）一部挖土機、兩部卡車，分別都有人駕駛。（卡
    車開過來的時候，挖土機有無繼續動作？）有。（你確定現
    場有三個人？）確定。（你陳述錄影約5分鐘之久，5分鐘之
    內，有無看到兩部車載運砂石來回？）是的，兩部車都有載
    運砂石，錄影有錄到。（當你看到兩部砂石車有載運砂石來
    回時，該部挖土機的情況為何？有無人在操作？）有人在操
    作。（你如何確定開那兩部砂石車的駕駛為高明文、張哲賢
    ？）...我們有到順成混凝土場問那兩部砂石車是何人駕駛
    的，他們公司員工說是由張哲賢、高明文駕駛的...他們兩
    人也有承認是他們駕駛的。（98年6月21日職務報告是否依
    照你的親自眼見聽聞所做的記載？）是」等語（原審卷第18
    8至190頁），並經被告於原審審理時自承當天陳有泉叫我把
    車子開回去，叫我順便載一台砂石去倒等語（原審卷第195
    頁），與證人陳有泉於警詢所證：98年1月21日下午4時許警
    方前往臺中縣和平鄉○○段第152-172地號執行勤務時，我
    在現場開挖土機整地，當時張哲賢在開車號211-RY號砂石車
    ，他開砂石車載運我開挖土機所挖起來的砂石載往旁邊堆置
    ，當時高明文也在現場開砂石車，車號210-RY號，也是載運
    我挖起來的砂石，我、張哲賢及高明文都是受僱於劉東水劉
    老闆等語（警卷第7至9頁），及證人張哲賢於警詢證述：查
    獲當時我在駕駛砂石車，我當時是駕駛車號211-RY號白色砂
    石車，我是把砂石載運至附近。當時負責挖掘載運土石者共
    3 人，1人開挖土機，2人開砂石車，開挖土機是陳有泉，開
    另一部砂石車的是高明文，高明文是開車號210-RY號砂石車
    ，我是受僱於順成預拌混凝土場老闆劉東水等語（警卷第23
    至24頁），互核相符。
(二)、原審於98年7月22日審理中當庭勘驗洪樹涼警員蒐證錄影內
    容，結果為：「
    1.1秒：挖土機一臺正挖起砂石放置於從畫面無法看清車號
      之A砂石車（按即為張哲賢所駕駛之車號211 -RY號砂石車
      ）19秒：A砂石車裝妥砂石，移動駛離挖土機（此時挖土
      機仍有動作，沒有見到挖土機的司機下車），40秒：A砂
      石車經過從畫面無法看清車號之B砂石車（按即為被告所
      駕駛之車號210-RY號砂石車），且B砂石車往後倒車。
    2.1分50秒：A砂石車駕駛者經過攝影機畫面。
    3.2分19秒：挖土機一臺正挖起砂石放置於從畫面無法看清
               車號之B砂石車。
    4.2分50秒：A砂石車出現於攝影畫面，倒車將所載之砂石傾
               倒在地面上。
    5.3分32秒：A砂石車駕駛下車，
      3分39秒：A砂石車駕駛身穿白領紅白條紋相間上衣及深色
              側邊白色長條紋之長褲，
      4分10秒：A砂石車依原路駛回。
    6.4分50秒：B砂石車裝妥砂石，準備移動駛離挖土機，
      5分30秒：B砂石車經過從畫面無法看清車號之A砂石車。
    7.7分14秒：B砂石車駕駛者經過攝影機畫面，頭戴帽緣偏橘
               色之棒球帽，身穿淺色有領上衣及疑似米色內
               裡藍色之外套。
    8.8分1秒：B砂石車出現於攝影畫面，倒車將所載之砂石傾
              倒在地面上。
    9.9分：B砂石車倒完砂石後，開車朝右下方方向路消失在畫
      面中，沒有開回挖土機所在處」（原審卷第190頁）。
    勘驗完畢後，證人張哲賢當庭具結證稱：「畫面中穿著紅白
    條紋上衣的人是我」，被告供稱：「頭戴帽緣偏橘色之棒球
    帽，身穿淺色有領上衣及疑似米色內裡藍色之外套的人是我
    」（原審卷第191頁），證人陳有泉當天於勘驗之前亦具結
    證稱：「我當天穿紅色POLO衫，開怪手（即挖土機）的人是
    我」（原審卷第180頁）。
(三)、綜上可知，98年1月21日16時許洪樹涼警員以錄影設備時蒐
    證當時，證人陳有泉正駕駛挖土機挖取前揭公有山坡地上之
    土石，並將之分別裝填入證人張哲賢所駕駛之車號211-RY號
    砂石車及被告所駕駛之車號210-RY號砂石車內，裝填完畢後
    ，張哲賢及被告復各自駕駛該砂石車至附近之該些公有山坡
    地上傾倒堆積，則被告確有在公有山坡地內採取土石及堆積
    土石之事實，至臻明確。雖證人陳有泉於偵查中、原審審理
    時改稱被告高明文未駕駛砂石車，車號210-RY號砂石車係其
    交通工具，在查獲現場其係自己一邊挖土、一邊載運砂石，
    高明文只是開空車回公司等語（偵卷第9頁、原審卷第181至
    182頁），證人張哲賢亦於偵查中翻異證稱：車號210-RY 號
    砂石車是陳有泉開的，高明文未同在該處工作，當時我開車
    號211-RY號砂石車、陳有泉開怪手、也在開砂石車，他開車
    號210-RY號砂石車，陳有泉是先挖好，再開砂石車等語（偵
    卷第11頁、原審卷第183至184頁），然渠二人事後於偵查中
    、審理時所述，與渠等於警詢所述迥異，亦與證人洪樹涼所
    證述及蒐證錄影光碟內容所示顯然不符，是證人陳有泉、張
    哲賢事後於偵查中、審理時所證被告高明文並未同在場採集
    堆積載運土石、未駕駛車號210-RY號砂石車云云，顯屬事後
    迴護被告之詞，無可採信。被告另辯稱其當日並未受僱於劉
    東水，僅有於98年1月拆房子時才受僱於劉東水，當日伊係
    在卓蘭工地工作云云（原審卷第195至196頁、本院更(一)審卷
    第34頁），並有證人即卓蘭工地主任池錦淼證稱當日其有請
    被告前往鑽孔並給予工資云云（本院上訴卷第48頁）。惟被
    告自97年12月初開始受僱於順成預拌混凝土廠，受劉老闆（
    按即劉東水）指揮調度工作等情，業據被告自承在卷（警卷
    第15頁、偵卷第10頁），復有證人劉東水證述查獲當日其確
    有雇用被告高明文、陳有泉、張哲賢在該處整地，被告係受
    其指揮調度工作等語（警卷第4頁、本院更(一)審卷第32至33
    頁），是被告辯稱當日未受僱於證人劉東水及證人池錦淼為
    被告迴護稱當日有請被告前往卓蘭橋下鑽孔並給予工資乙節
    ，均難採取。
(四)、被告雖辯以當日陳有泉叫伊將車號210-RY號砂石車開回順成
    混凝土場，伊才順便載了一車的土石去傾倒，伊不知道那是
    違法的行為云云。且經證人即任職台中縣和平鄉公所土地管
    理課，承辦和平鄉○○段原住民保留地管理工作之宋賢真於
    本院前審證稱：警訊卷第35頁正面及第37頁背面兩張照片所
    示之公告牌，已經不存在，在設立後不久就不見了，就伊本
    身而論，如果不使用ＰＤＡ等工具，伊無法僅依現場情形，
    判斷案發地點是否為公有地等語（本院上訴卷第49至50頁）
    ，及證人洪樹涼於本院前審審理時證稱：警詢卷的35頁正面
    所示，現場告示牌之相片影本係於95年3月所拍攝，警詢卷
    37頁背面現場告示牌之相片係於96年11月所拍攝，均是於剛
    整治完畢時所拍得，嗣為人所拆除，在在98年1月21日到現
    場取締時，上開告示牌均不存在等語（本院上訴卷第50至51
    頁）。惟被告確有於98年1月21日16時許，駕駛車號210-RY
    號砂石車，承裝陳有泉以挖土機在上開公有山坡地上挖取之
    土石載運至附近山坡地傾倒為警查獲之事實，業經認定於前
    ，被告自97年12月初開始受僱於順成預拌混凝土廠，受劉老
    闆（按即劉東水）指揮調度工作，工作內容有時幫忙搬工具
    、開混凝土車、雜工，其於98年1月有受劉東水雇用拆除組
    合屋，本件案發挖土石的地點與拆除組合屋的地點係同一地
    點等情，復據被告自承在卷（警卷第15頁、偵卷第10頁、原
    審卷第195頁、本院上訴卷第29頁），而證人劉東水前於96
    年5、6月間，因在前揭公有山坡地上經營預拌混凝土場，興
    建組合屋等設施，嗣經警查獲，因而於98年1月初委由被告
    、陳有泉與張哲賢等人拆除該組合屋，劉東水並經判處罪刑
    確定，而採取土石及拆除組合屋位處同一地點等情，復據證
    人劉東水證陳在卷（偵卷第13頁、本院更(一)審卷第32至33頁
    ）。雖台中縣和平鄉公所在現場原設置之「本區域土地（達
    觀段一五二至一七二等二十一筆原住民保留地）由和平鄉公
    所代為管理，非法侵占使用者，依法嚴辦」之公告牌示，經
    證人宋賢真、洪樹涼證述於案發時已遭人移除等語，然稽之
    卷附現場照片所示（警卷第37至52頁），順成預拌混凝土場
    內有砂石篩選機、挖土機、發電機及砂石堆置，場外則以鐵
    皮設置圍籬，入口處裝置監視器於電線桿上，參酌與被告同
    在現場被警查獲之陳有泉、張哲賢及雇主劉東水等人均直承
    有挖掘、堆置土石之行為等情，則依被告受僱於證人劉東水
    在順成預拌混凝土場工作已有一段時間（自97年12月初迄98
    年1月21日被查獲時止），其工作場所內有砂石篩選機、挖
    土機、發電機及砂石堆置，且需於入口處電線桿上裝置監視
    器以監管進出人士，其對於該工作場所從事之工作究屬合法
    與否，難認心中無疑；且證人劉東水對該些山坡地並無任何
    使用權利，被告與證人陳有泉、張哲賢先前在同一公有山坡
    地上拆除證人劉東水在該處違法興建之組合屋，及證人劉東
    水於本院審理時證稱：「（你有無跟他們幾位講，為何要將
    組合屋拆掉？）忘記了，我知道是檢察官要我拆掉的。應該
    是有跟他們講說，是檢察官說要拆的」等語（本院更(一)審卷
    第32頁反面），則證人劉東水既已向被告及證人陳有泉、張
    哲賢說明是檢察官要求要拆除組合屋，堪認被告對於未經許
    可不得在該處為土地之開發、利用、採取或堆置土石之事實
    ，主觀上應有所認識；復參以為警查獲當時，證人陳有泉、
    張哲賢旋向查獲員警自承有採取、承運及堆置土石犯行、證
    人劉東水亦坦承有雇用被告及證人陳有泉、張哲賢三人在該
    保留地開發、利用堆置之事實，惟僅共同在場並參與犯行實
    施之被告先矢口否認在場，復否認有本件採取、堆置土石犯
    行之實施，亦徵其主觀上對於所為實非法之所許已有確信，
    是被告辯稱僅係順應證人陳有泉請求代為載運一車土石並傾
    倒，不知所為係屬違法云云，無足採信。
(五)、此外，復有臺中縣警察局和平分局警員洪樹涼警員會同臺中
    縣和平鄉公所人員宋賢真於98年2月2日至現場履勘之紀錄（
    警卷第33頁）、該些公有山坡地之詳細資訊（警卷第53至73
    頁）、臺中縣政府於95年1月25日以府民原字第0950023679
    號函指示臺中縣和平鄉公所嚴加管理該些公有山坡地勿再任
    人佔用（警卷第34頁）、前揭勘驗內容之翻印照片（警卷第
    38至52頁編號5至62之照片）、現場土地使用情形測繪圖（
    警卷第76頁）等附卷可證，是被告明知不得於公有山坡地採
    取土石及堆積土石，仍與劉東水、陳有泉、張哲賢共同擅自
    在上開處所採取土石、堆積土石之事實，事證明確，其犯行
    堪予認定。
二、核被告所為，係違反山坡地保育利用條例第10條擅自從事第
    9條第4款之採取土石、堆積土石之規定，應依同條例第34條
    第1項之規定論處。又被告與劉東水、張哲賢、陳有泉有犯
    意聯絡及行為分擔，均為共同正犯。原審以被告犯罪事證明
    確，適用山坡地保育利用條例第34條第1項、刑法第11條前
    段、第28條、第41條第1項前段之規定，審酌被告犯後飾詞
    卸責態度不佳，所為破壞水土保持足生公共危險之虞，及除
    勘驗結果所顯示其載運一車外，並無其他證據可資證明被告
    尚有載運之行為，故其情節較劉東水等三人為輕等一切情狀
    ，量處有期徒刑六月，並諭知以新臺幣一千元折算一日為易
    科罰金之折算標準。復說明山坡地保育利用條例第34條第5
    項雖然規定「犯本條之罪者，其所使用之機具沒收之」。惟
    按刑罰法令關於沒收之規定，兼採職權沒收主義與義務沒收
    主義，職權沒收，係指法院就屬於被告所有，供犯罪所用、
    預備用或因犯罪所得之物，仍得本於職權斟酌是否宣告沒收
    ；義務沒收又可分為絕對義務沒收與相對義務沒收，前者指
    凡法條有「不問屬於犯人與否沒收之」之特別規定者屬之，
    後者則係供犯罪所用、預備用或因犯罪所得，以屬於被告所
    有者為限，始應予以沒收（參最高法院96年台上字第7069號
    判決），茲山坡地保育利用條例第34條第5項並未規定「不
    問屬於犯人與否沒收之」，故係屬相對義務沒收，亦即必須
    屬於被告所有，方得宣告沒收。查本件雖係使用挖土機及車
    牌號碼210-RY號、211-RY號之砂石車為本件犯行，然被告與
    共犯劉東水、陳有泉、張哲賢均稱該挖土機及砂石車均屬順
    成預拌混凝土場所有，非渠四人所有，且依汽車車籍資料所
    載，該二部砂石車車主均為偉力營造有限公司（原審卷第10
    9、111頁），是於無證據可資證明該挖土機及二部砂石車屬
    被告或共犯所有之情形下，自非能併予宣告沒收該挖土機及
    砂石車，其認事用法及量刑，核無不合，應予維持。被告上
    訴仍執詞否認犯行，無足採取，業如前述，其上訴為無理由
    ，應予駁回。
三、於原審98年7月22日審理中，證人陳有泉、張哲賢具結證稱
    警卷第51頁編號58照片中之駕駛（即頭戴帽緣偏橘色之棒球
    帽，身穿淺色有領上衣及疑似米色內裡藍色之外套之人）係
    陳有泉，證人陳有泉並稱當天被告並未載運砂石，及證人劉
    東水具結證稱沒有僱用被告也不知道被告在現場駕駛砂石車
    載運砂石等情，是否涉及偽證罪嫌，應由檢察官另行偵查。
參、據上論斷，應依刑事訴訟法第368條，判決如主文。
本案經檢察官張慧瓊到庭執行職務。
中    華    民    國    100    年    6    月    8    日
            刑事第十庭    審判長法  官  江  錫  麟
                                法  官  陳      葳
                                法  官  紀  文  勝
以上正本證明與原本無異。
如不服本判決應於收受送達後10日內向本院提出上訴書狀，其未
敘述上訴之理由者，並得於提起上訴後10日內向本院補提理由書
（均須按他造當事人之人數附繕本）「切勿逕送上級法院」。
                                書記官  吳  姁  穗
中    華    民    國    100    年    6    月    9    日
附錄：
山坡地保育利用條例第9條第4款
在山坡地為下列經營或使用，其土地之經營人、使用人或所有人
，於其經營或使用範圍內，應實施水土保持之處理與維護︰
四、探礦、採礦、採取土石、堆積土石或設置有關附屬設施。
山坡地保育利用條例第10條
在公有或他人山坡地內，不得擅自墾殖、占用或從事前條第1款
至第9款之開發、經營或使用。
山坡地保育利用條例第34條第1項
違反第10條規定者，處6月以上5年以下有期徒刑，得併科新臺幣
60萬元以下罰金。